zh-CN: 家居与园艺 > 草坪与花园 > 户外电力设备配件 > 割草机配件 > 草坪修剪机附件: 刀片; 变速箱; 皮带轮; 主轴
sl-SI: Dom in vrt > Travnik in vrt > Dodatki za zunanjo električno opremo > Dodatki za kosilnice > Priključki za kosilnice: Rezila; Menjalniki; Škripci; Vretena
pt-BR: Casa e jardim > Gramado e jardim > Acessórios para equipamento elétrico de exteriores de residências > Acessórios para cortador de grama > Peças para cortadores de grama de escova: Lâminas; Caixas de engrenagem; Polias; Fusos
el: Σπίτι & κήπος > Γκαζόν & κήπος > Αξεσουάρ ηλεκτρικού εξοπλισμού εξωτερικού χώρου > Αξεσουάρ χλοοκοπτικών > Εξαρτήματα κοπτικών θάμνων: Λεπίδες; Κιβώτια μετάδοσης κίνησης; Τροχαλίες; Άξονες (Spindles)
th: บ้านและสวน > สนามและสวน > อุปกรณ์ไฟฟ้าสำหรับใช้งานกลางแจ้ง > อุปกรณ์เครื่องตัดหญ้า > แปรงยึดติดสำหรับเครื่องตัดหญ้า: ใบมีด; หัวเกียร์; รอก; แกนหมุน
sk-SK: Dom a záhrada > Trávnik a záhrada > Príslušenstvo pre vonkajšie elektrické zariadenia > Príslušenstvo pre kosačky > Nadstavce na kosačku: Čepele; Prevodovky; Kladky; Vretená
cs: Dům a zahrada > Trávníky a zahrady > Motorová zahradní technika – příslušenství > Sekačky – příslušenství > Nástavce ke kartáčové sekačce: Čepele; Převodovky; Řemenice; Hřídele
ko: 가정/원예 용품 > 잔디/정원 > 야외용 동력 설비 부대용품 > 잔디깎이 부대용품 > 브러시 잔디깎이 부속품: 칼날; 기어박스; 도르래; 스핀들
vi: Nhà và vườn > Bãi cỏ và vườn > Phụ kiện thiết bị điện ngoài trời > Phụ kiện máy cắt cỏ > Dụng cụ gắn chổi quét: Lưỡi dao; Hộp số; Ròng rọc; Trục chính
nb: Hjem og hage > Plen og hage > Tilbehør til utendørs elektrisk utstyr > Tilbehør til gressklippere > Tilbehør til slåmaskiner: Blader; Girkasser; Remskiver; Spindler
de: Heim & Garten > Rasen & Garten > Zubehör für Gartenmaschinen > Rasenmäher-Zubehör > Wiesenmäher-Zusatzteile: Klingen; Rasenmähergetriebe; Riemenscheiben; Spindeln
ro-RO: Casă și grădină > Gazon și grădină > Accesorii pentru echipamente electrice pentru lucru în aer liber > Accesorii pentru mașini de tuns iarba > Accesorii mașini de tuns arbuști: Lame; Cutii de viteze; Scripeți; Axuri
en: Home & Garden > Lawn & Garden > Outdoor Power Equipment Accessories > Lawn Mower Accessories > Brush Mower Attachments: Blades; Gearboxes; Pulleys; Spindles
hu: Otthon és kert > Gyep és kert > Kültéri elektromos berendezés kiegészítők > Fűnyíró-kiegészítők > Bokornyíró-kiegészítők: Pengék; Sebességváltók; Csigák; Orsók
nl: Huis en tuin > Tuin en gazon > Accessoires voor elektrische apparatuur voor buitengebruik > Accessoires voor grasmaaiers > Hulpstukken voor borstelmaaiers: Bladen; Versnellingsbakken; Riemschijven; Spindels
fr: Maison et jardin > Pelouses et jardins > Accessoires pour équipement électrique d’extérieur > Accessoires pour tondeuses à gazon > Accessoires pour tondeuses débroussailleuses: Lames; Boîtes de vitesses; Poulies; Broche
it: Casa e giardino > Prato e giardino > Accessori attrezzatura motorizzata per esterni > Accessori tagliaerba > Prolunghe per tosaerba: Lame; Scatole del cambio; Pulegge; Mandrini
hr-HR: Dom i vrt > Travnjak i vrt > Pribor za vanjsku električnu opremu > Pribor za kosilice > Nastavci za grmove: Oštrice; Mjenjači; Koloturi; Vretena
bg-BG: Дом и градина > Морава и градина > Аксесоари за електрическо оборудване за външна употреба > Аксесоари за косачки за трева > Приставки за четка за косачки: Остриета; Скоростни кутии; Макари; Валове
pl: Dom i ogród > Trawnik i ogród > Akcesoria do elektronarzędzi ogrodowych > Akcesoria do kosiarek > Końcówki do przycinania krzewów: Ostrza; Przekładnie; Koła pasowe; Wrzeciona
fi: Koti ja puutarha > Piha ja puutarha > Ulkokäyttöisten voimatyökalujen lisätarvikkeet > Ruohonleikkurin lisätarvikkeet > Ruohonleikkurin harjalaitteet: Terät; Vaihteistot; Vedettävät lisälaitteet; Karat
ja: ホーム・ガーデン > ガーデン用品・ガーデン機器 > ガーデン機器関連用品 > 芝刈り機関連用品 > 刈払機用アタッチメント: ブレード; ギアボックス; 滑車; スピンドル
es: Casa y jardín > Jardín > Accesorios para maquinaria de jardinería > Accesorios de cortadoras de césped > Accesorios para segadoras de peine: Cuchillas; Cajas de cambios; Poleas; Husillos
pt-PT: Casa e jardim > Relva e jardim > Acessórios de equipamento elétrico de exterior > Acessórios para corta-relvas > Fixações para roçadeiras: Lâminas; Caixas de velocidades; Polias; Fusos
ru: Дом и сад > Товары для придомовых и садовых участков > Аксессуары для садовой техники > Аксессуары для газонокосилок > Комплектующие для роторных газонокосилок: Ножи; Коробки передач; Шкивы; Валы
lt-LT: Namai ir sodas > Veja ir sodas > Lauko motorinės įrangos priedai > Vejapjovių priedai > Krūmapjovių priedai: Peiliai; Pavarų dėžės; Skriemuliai; Verpstės
zh-TW: 居家和庭園 > 草皮和花園 > 園藝機械器具配件 > 割草機配件 > 割草機附件: 刀片; 齒輪箱; 滑輪; 主軸
da: Hjem og have > Græsplæne og have > Elektriske haveredskaber – tilbehør > Plæneklippere – tilbehør > Buskrydder – ekstraudstyr: Blade; Gearkasser; Remskiver; Spindler
tr: Ev ve Bahçe > Çim ve Bahçe > Elektrikli Bahçe Ekipman Aksesuarları > Çim Biçme Makinesi Aksesuarları > Çalı Biçme Makinesi Parçaları: Bıçaklar; Dişli Kutuları; Makaralar; Miller
sv: Hem och trädgård > Gräsmatta och trädgård > Tillbehör till utomhusmaskiner > Tillbehör till gräsklippare > Tillsatser för buskklippning: Blad; Växellådor; Remskivor; Spindlar